Minutes et répertoires du notaire Marcelin Benjamin GUYET-DESFONTAINES, 30 mai 1826 - 9 février 1836 (étude XIV)
Archives nationales
- Répertoire(s) de Marcelin Benjamin GUYET-DESFONTAINES, 2 janvier 1821 - 20 avril 1843; MC/RE/XIV/14 - MC/RE/XIV/16
  - Répertoire. 1831, 8 juillet - 1843, 20 avril, 8 juillet 1831 - 20 avril 1843; MC/RE/XIV/16
    - Inventaire après décès de Marie-Marguerite Hue, le 31 mars 1832., 7 mai 1832
      inventaire après décès; Hue, Marie-Marguerite
    - Inventaire après décès de Antoinette-Marie-Victoire Achard, veuve de Augustin-Jacques Vimont, rue de la Clé, n° 21., 11 mai 1832
      inventaire après décès; Clef (rue de la); Achard, Antoinette-Marie-Victoire; Vimont, Augustin-Jacques
    - Inventaire après décès de François-Hyacinthe-Frédéric Duval, et de Gabrielle Soupe, son épouse., 12 mai 1832
      inventaire après décès; Duval, François-Hyacinthe-Frédéric; Soupe, Gabrielle
    - Inventaire après décès de Marie-Charlotte Emonnet, veuve de Jean-Adrien Hervet, rue du Vieux Colombier, n° 5., 15 mai 1832
      inventaire après décès; Vieux-Colombier (rue du); Emonnet, Marie-Charlotte; Hervet, Jean-Adrien
    - Inventaire après décès de Pierre-Jean-Baptiste-Joseph Pajot, à Saint-Cloud., 15 mai 1832
      inventaire après décès; Saint-Cloud (Hauts-de-Seine); Pajot, Pierre-Jean-Baptiste-Joseph
    - Inventaire après décès de Edmé François dit Chaumont., 4 juin 1832
      inventaire après décès; François dit Chaumont, Edmé; Chaumont, Edmé
    - Inventaire après décès de Marguerite-François Germain, veuve de Nicolas Coindre, rue du Temple, n° 108., 5 juin 1832
      inventaire après décès; Temple (rue du); Germain, Marguerite-François; Coindre, Nicolas
    - Inventaire après décès de Anne-Adélaïde-Modeste Chaussée, épouse de Georges Cremer, rue du faubourg Poissonnières, n° 6., 5 juillet 1832
      inventaire après décès; Faubourg-Poissonnière (rue du); Chaussée, Annne-Adélaïde-Modeste; Cremer, Georges
    - Inventaire après décès de Fortuné-Louis-Marie Vallet, loueur de voitures, faubourg Poissonnière, n° 3 bis., 7 juillet 1832
      inventaire après décès; Poissonnière (faubourg); Vallet, Fortuné-Louis-Marie; loueur de véhicules
    - Inventaire après décès de Anne-Hortense Mahon, rue du Faubourg Poissonnière., 14 juillet 1832
      inventaire après décès; Faubourg-Poissonnière (rue du); Mahon, Anne-Hortense
    - Inventaire après décès de Marie-Madeleine-Marthe Bobet, épouse de Mr Seyert., 3 septembre 1832
      inventaire après décès; Bobet, Marie-Madeleine-Marthe; Seyert
    - Inventaire après décès de Catherine Guidon, épouse de Joseph-Humbert Boudat, rue du Rocher, n° 23, le 20 avril 1892., 12 septembre 1832
      inventaire après décès; Rocher (rue du); Guidon, Catherine; Boudas, Joseph-Humlbert
    - Inventaire après décès de Jeanne-Marie Joly, veuve de Jean Pernet, le 14 mai 1832., 19 octobre 1832
      inventaire après décès; Joly, Jeanne-Marie; Pernet, Jean
    - Inventaire après décès de Catherine-Marguerite Devilliers, veuve de Augustin-Louis Lambert Deschamps de Morel, le 9 novembre 1832., 5 décembre 1832
      inventaire après décès; Devilliers, Catherine-Marguerite; Lambert Deschamps de Morel, Augustin-Louis
    - Inventaire après décès de Henri-François Caillau, rue Hautefeuille, n° 13., 12 décembre 1832
      inventaire après décès; Hautefeuille (rue); Caillau, Henri-François
    - Inventaire après décès de Jean Moring, le 2 novembre 1832., 3 janvier 1833
      inventaire après décès; Moring, Jean
    - Inventaire après décès de Marie-Jenny Liétard, veuve en 1ères noces de Louis-Jean-Baptiste Carrée, et en 2èmes noces de Jean-Nicolas Meunier, place du Caire, n° 35., 29 janvier 1833
      inventaire après décès; Caire (place du); Liétard, Marie-Jenny; Meunier, Jean-Nicolas; Carrée, Louis-Jean-Baptiste
    - Inventaire après décès de Adelaïde-Marie Mignot, épouse de Jean-Baptiste Lhermitte, rue du Faubourg Poissonnière, n° 1, le 14 août 1832., 11 février 1833
      inventaire après décès; Faubourg-Poissonnière (rue du); Mignot, Adélaïde-Marie; Lhermitte, Jean-Baptiste
    - Inventaire après décès de Charles-Marie Bescheser., 6 mars 1833
      inventaire après décès; Bescheser, Charles-Marie
    - Inventaire après décès de Marie-Jeanne Baillet, épouse de Philippe-François Lacaze, rue Rochechouart, n° 35., 7 mars 1833
      inventaire après décès; Rochechouart (rue de); Baillet, Marie-Jeanne; Lacaze, Philippe-François
    - Inventaire après décès de Louise-Julie Bridel, veuve de Jean-Louis Fortin, galerie de Nemours, n° 11., 13 mars 1833
      inventaire après décès; Nemours (galerie de); Bridel, Louise-Julie; Fortin, Jean-Louis
    - Inventaire après décès de Pierre Millerand, et de Marie-Pélagie Brunet, son épouse., 11 mai 1833
      inventaire après décès; Millerand, Pierre; Brunet, Marie-Pélagie
    - Inventaire après décès de Lucile-Adélaïde Callagham, épouse de François-Jacques-Guillaume-Eugène comte de Villèle, rue Neuve des Mathurins, n° 26., 10 juillet 1833
      inventaire après décès; Neuve-des-Mathurins (rue); Callagham, Lucile-Adélaïde; Villèle, François-Jacques-Guillaume-Eugène de
    - Inventaire après décès de Marie-Hélène-Ambroise, rue Saint-Sauveur, n° 12., 14 août 1833
      inventaire après décès; Saint-Sauveur (rue); Giraud, Marie-Hélène-Ambroise
    - Inventaire après décès de Jean-Louis Reboul de Cavalery, à Parthenay (Deux-Sèvres), le 25 juillet 1834., 18 août 1833
      inventaire après décès; Parthenay (Deux-Sèvres); Reboul de Cavalery, Jean-Louis
    - Inventaire après décès de Reine Radigue, épouse de Frédéric Stroeken, quai Voltaire, n° 21., 9 septembre 1833
      inventaire après décès; Voltaire (quai); Radigue, Reine; Stroeken, Frédéric
    - Inventaire après décès de Nicolas Foin, propriétaire, à Passy., 26 septembre 1833
      inventaire après décès; Passy (ancienne commune); Foin, Nicolas
    - Inventaire après décès de Aimée Marchand, veuve de Claude-Jean Giraud, le 2 septembre 1833., 13 novembre 1833
      inventaire après décès; Marchand, Aimée; Giraud, Claude-Jean
    - Inventaire après décès de Alexandre-César Vimont, à Issy, le 12 octobre 1833., 19 novembre 1833
      inventaire après décès; Issy-les-Moulineaux (Hauts-de-Seine); Vimont, Alexandre-César
    - Inventaire après décès de Jean-Claude Dutroulleau, veuf en 1ères noces de Gillette-Marie-Jacquette Mesleart, et époux en 2èmes noces de Claudine-Clémence-Madeleine Gaillard, rue Tiquetone, n° 24., 22 novembre 1833
      inventaire après décès; Tiquetonne (rue); Dutroulleau, Jean-Claude; Gaillard, Claudine-Clémentine-Madeleine; Mesleart, Gillette-Marie-Jacquette
    - Inventaire après décès de Marie-Louise-Elisabeth-Adélaïde Sainmartin, veuve de Henri-Gabriel Thomas, rue d'Orléans Saint-Marcel, n° 29., 9 décembre 1833
      inventaire après décès; Orléans-Saint-Marcel (rue d'); Sainmartin, Marie-Louise-Elisabeth-Adélaïde; Thomas, Henri-Gabriel
    - Inventaire après décès de Clorinde-Fatime Siemaszko, mineure, le 18 mai 1833., 10 décembre 1833
      inventaire après décès; Siemaszko, Clorinde-Fatime
    - Inventaire après décès de Louis-Hilaire Brossat, boulevard Beaumarchais, n° 83 bis., 28 décembre 1833
      inventaire après décès; Beaumarchais (boulevard); Brossat, Louis-Hilaire
    - Inventaire après décès de Justine-Emilie Templier, épouse de Quentin-Auguste Cailleau, barrière de la Villette., 30 décembre 1833
      inventaire après décès; Templier, Justine-Emilie; Cailleau, Quentin-Auguste
    - Inventaire après décès de Anne-François Benois, à Livry, le 9 février 1835., 19 mars 1835
      inventaire après décès; Livry-Gargan (Seine-Saint-Denis); Benois, Anne-François
    - Inventaire après décès de François-Mathias-Cornélie Bertrand, épouse de Félix-Nicolas-Denis Gervais, officier de bouche, rue des Vieux Augustins, n° 23., 6 avril 1835
      inventaire après décès; Vieux-Augustins (rue des); Bertrand, François-Mathias-Cornélie; Gervais, Félix-Nicolas-Denis; employé de maison
    - Inventaire après décès de Jean-Lion Picard, épicier, rue de Sèvres, n° 128., 23 mai 1835
      inventaire après décès; Sèvres (rue de); Picard, Jean-Lion; commerçant
    - Inventaire après décès de Marie-Julie Bridel, veuve de André Laurent, le 2 mai 1835., 10 juin 1835
      inventaire après décès; Bridel, Marie-Julie; Laurent, André
    - Inventaire après décès de Marie-Julie Laurent, célibataire, rue du Cherche Midi, n° 98., 7 juillet 1835
      inventaire après décès; Cherche-Midi (rue du); Laurent, Marie-Julie
    - Inventaire après décès de Denis Héban, rue d'Enfer Saint-Michel, n° 103., 21 septembre 1835
      inventaire après décès; Héban, Denis
    - Inventaire après décès de Etienne Benoist, à Chatenay., 9 octobre 1835
      inventaire après décès; Châtenay-Malabry (Hauts-de-Seine); Benoist, Etienne
    - Inventaire après décès de Armand-Philippe Lafitte, rue Saint-Honoré, n° 287., 7 novembre 1835
      inventaire après décès; Saint-Honoré (rue); Lafitte, Armand-Philippe
    - Inventaire après décès de Marie-Roy-Joseph Brasscinne, épouse de Jean-Claude Marsigny, rue Godot Mauroy, n° 15., 18 novembre 1835
      inventaire après décès; Godot-de-Mauroy (rue); Brasscinne, Marie-Roy-Joseph; Marsigny, Jean-Claude
    - Inventaire après décès de Marie-Félicité Kaizelich dite Chasserand, épouse de Alexandre-Nicolas-Marie Grandsire., 9 décembre 1835
      inventaire après décès; Kaizelich dite Chasserand, Marie-Félicité; Grandsire, André-Nicolas-Marie; Chasserand, Marie-Félicité
    - Inventaire après décès de Alexandre-Laurent Arson, rue Tiquetonne, n° 22, le 27 décembre 1835., 5 janvier 1836
      inventaire après décès; Tiquetonne (rue); Arson, Alexandre-Laurent
    - Inventaire après décès de Pierre-François Fessart, à Viroflay., 2 février 1836
      inventaire après décès; Viroflay (Yvelines); Fessart, Pierre-François